【裁判字號】    98,執消債更,15
【裁判日期】    981113
【裁判案由】    更生事件
【裁判全文】
臺灣屏東地方法院民事裁定          98年度執消債更字第15號
聲  請  人
即  債務人    丙○○
債  權  人    台北富邦商業銀行股份有限公司
法定代理人    韓蔚廷
債  權  人    萬泰商業銀行股份有限公司
法定代理人    周榮生
代  理  人    甲○○
債  權  人    友邦國際信用卡股份有限公司
法定代理人    雷信堅
債  權  人    美商花旗銀行股份有限公司
法定代理人    利明
債  權  人    中國信託商業銀行股份有限公司
法定代理人    羅聯福
債  權  人    遠東國際商業銀行股份有限公司
法定代理人    洪信德
債  權  人    大眾商業銀行股份有限公司
法定代理人    陳建平
代  理  人    乙○○
上列當事人聲請消費者債務清理事件，本院裁定如下：
    主  文
債務人所提如附件一所示之更生方案應予認可。
債務人在未依更生條件全部履行完畢前，應受如附件二之生活限
制。
     理  由
一、按債務人有薪資、執行業務所得或其他固定收入，法院認更
    生方案之條件公允者，得不經債權人會議可決，逕依債務人
    之聲請或依職權以裁定認可更生方案；法院為認可之裁定時
    ，因更生方案履行之必要，對於債務人在未依更生條件全部
    履行完畢前之生活程度，得為相當之限制，消費者債務清理
    條例（下稱本條例）第64條第1 項、第62條第2 項分別定有
    明文。
二、查本件債務人聲請更生，前經本院97年度消債更字第457 號
    裁定開始更生程式在案，有上開裁定乙份在卷可參，而其所
    提如附件一所示之更生方案，經本院於98年7 月7 日以屏院
    惠民執宙字第98執消債更15號函債權人表示意見而未可決，
    又債務人目前任職於皓昌興業有限公司，確有薪資之固定收
    入，有薪資單及勞保局電子閘門被保險人投保資料查詢單附
    卷可稽，而依本院依職權調取債務人97年稅務電子閘門財產
    所得調件明細表所示，債務人於皓昌興業有限公司之全年薪
    資為新台幣（下同）322,680 元，則債務人每月之薪資應有
    26,890元。再觀諸債務人所提如附件一所示之更生方案，其
    內容為：以每月為一期，每期清償14,000元，分8 年、96期
    清償，總清償金額為1,344,000 元，清償成數為69.69 ％。
    而據債務人稱，其尚有母親彭菊英須扶養，債務人兄弟姊妹
    共有4 人並有卷附戶籍謄本為證。審酌債務人母親於97年度
    僅有所得16,261元且無財產，有本院依職權調取債務人母親
    97年稅務電子閘門財產所得調件明細表附卷可稽，顯無法維
    持生活而有受扶養之必要，債務人主張每月給付母親生活費
    2,000 元尚稱合理，而債務人每月收入為26,890元，扣除每
    月更生方案還款金額14,000元後，只剩12 ,890 元供自身生
    活及扶養母親之用，已與行政院主計處公告之98年度臺灣省
    每人每月最低生活費9,829 元及財政部公告98年度扶養親屬
    免稅額6,833 元相當，並無逾一般人之生活程度而有浪費之
    情。另查債務人並無其他財產可資變賣，亦有本院職權調取
    之97年稅務電子閘門財產所得調件明細表附卷可稽，因此本
    院認為債務人所提上開更生方案當已屬公允、適當及可行。
三、再查，債務人於七年內並無曾依破產法或本條例規定受免責
    之情形，有本院查詢表乙紙附卷可稽；且債務人並無其他財
    產，亦有本院職權調取之97年稅務電子閘門財產所得調件明
    細表在卷足憑，足認其無擔保及無優先權債權受償總額，顯
    已高於法院裁定開始更生程序時，依清算程序所得受償之總
    額；另查債務人更生方案清償總額1,344,000 元顯已逾其更
    生裁定前二年之全部所得，亦有95、96年稅務電子閘門財產
    所得調件明細表在卷足憑，是債務人之更生方案對於本條例
    第64條第2 項第4 款之規定亦無違背；復查債務人無違反本
    條例第63條第1 項各款之事由存在。綜上，債務人上開更生
    方案並無本條例第64條第2 項所定不應認可之消極事由存在
    。
四、據上，本件債務人有薪資之固定收入，且其所提更生方案核
    屬公允、適當、可行，又無同條例第64條第2 項之消極事由
    存在，故不經債權人會議之可決，予以認可該更生方案，另
    依同條例第62條第2 項規定，就債務人在未依更生條件全部
    履行完畢前之生活程度，為相當之限制，爰裁定如主文。
五、如不服本裁定，應於裁定送達後10日內，以書狀向司法事務
    官提出異議。
中    華    民    國    98    年    11    月    13    日
                        司法事務官

司法院資訊處製作；財團法人民間司法改革基金會備份。
